【裁判字號】    99,訴,477
【裁判日期】    990630
【裁判案由】    違反毒品危害防制條例
【裁判全文】
臺灣彰化地方法院刑事判決               99年度訴字第477號
公  訴  人  臺灣彰化地方法院檢察署檢察官
被      告  甲○○
上列被告因違反毒品危害防制條例等案件，經檢察官提起公訴（
99年度毒偵字第567號），本院依簡式審判程序判決如下：
    主  文
甲○○施用第一級毒品，累犯，處有期徒刑柒月；又施用第二級
毒品，累犯，處有期徒刑月。應執行有期徒刑捌月。
    事   實
一、甲○○前於民國94年間因施用毒品案件，經依本院94年毒聲
    字第923號裁定送入觀察勒戒處所，施以觀察勒戒，經評定
    認無繼續施用毒品傾向後，於95年1月27日釋放，並由臺灣
    彰化地方法院檢察署檢察官以94年度毒偵字第5349、5366號
    為不起訴處分確定，復於95年間因施用毒品等案件，分別經
    本院以95年度訴字第1801號判決判處有期徒刑7月確定，後
    經本院以96聲減字第35號減刑為有期徒刑3月15日；及經臺
    灣高等法院臺中分院以96年度上訴字第1569號判決判處有期
    徒刑7月、7月，應執行有期徒刑10月確定，後經該院以96年
    度聲減字第3201號裁定各減刑為有期徒刑3月15日、3月15日
    ，並定應執行刑為有期徒刑8月確定；96年間因施用毒品案
    件經本院以96年度訴字第1778號判決判處有期徒刑10月，減
    為有期徒刑5月確定，與前開應執行刑接續執行後，於97年9
    月21日縮刑期滿執行完畢。詎猶不知悔改，竟基於施用第一
    級毒品海洛因之犯意，於99年2月1日凌晨1時30分許，在彰
    化縣竹塘鄉○○巷路邊，以將毒品海洛因置入針筒內摻水稀
    釋後注射之方式，施用第一級毒品海洛因1次；後隔2小時，
    其又基於施用第二級毒品甲基安非他命之犯，將毒品甲基安
    非他命置於玻璃球內，再以火燒烤使之產生煙霧後，加以吸
    食其煙霧之方式，施用第二級毒品甲基安非他命1次。嗣於
    同年月3日16時30分許，在彰化縣方苑鄉○○村○○路○○
    段104巷1號為盤查時，於該施用毒品之犯行未被發覺時，即
    向警員自首該犯行，並願接裁判，後晚間18時35分許，為警
    採尿送驗。
二、案經彰化縣警察局芳苑分局報告臺灣彰化地方法院檢察署檢
    察官偵查起訴。
    理  由
一、本案被告所犯係死刑、無期徒刑、最輕本刑為3年以上有期
    徒刑以外之罪，其於準備程序就前揭被訴事實為有罪之陳述
    ，經受命法官告知簡式審判程序之旨，並聽取其與公訴人之
    意見後，本院認無不得或不宜改依簡式審判程序進行之處，
    爰依刑事訴訟法第273條之1第1項、第284條之1，裁定本案
    由受命法官獨任進行簡式審判程序，合先敘明。
二、上開犯罪事實，業據被告於本院行準備程序與審理中，供承
    不諱，且被告獲案後，為警採集之尿液，經送驗結果，呈可
    待因、嗎啡、安非他命及甲基安非他命陽性反應，有彰化縣
    警察局芳苑分局委託檢驗尿液代號與真實姓名對照表及詮昕
    科技股份有限公司濫用藥物尿液檢驗報告單在卷可稽，足認
    被告之自白與事實相符，堪以採信，至被告於偵查中，否認
    施用甲基安非他命之犯行，顯與上開事實相左，自不可信。
    本件罪證明確，被告之犯行，足以認定。
三、按修正毒品危害防制條例就施用毒品者，僅於「初犯」及「
    5 年後再犯」二種情形，有其追訴條件之限制，即須於初犯
    經觀察、勒戒或強制戒治釋放後，5 年內均無施用毒品之行
    為，始能認其前所實施之觀察、勒戒或強制戒治已足遮斷毒
    癮，而得於5 年後再犯時，再予適用初犯之規定，重行觀察
    、勒戒等程序；倘5 年內已經再犯，被依法追訴處罰，縱其
    第3次（或第3次以上）施用毒品之時間在初犯釋放5 年以後
    ，即與「5年後再犯」之情形有別，且因已於「5年內再犯」
    ，顯見其再犯率甚高，原實施觀察、勒戒或強制戒治，已無
    法收其實效，而無5 年戒斷期之存在，自無再經觀察、勒戒
    及強制戒治之必要，應由檢察官逕行起訴，此有最高法院95
    年度台非字第59、65號判決及同年度第7次刑事庭會議決定
    足供參照。查：本案被告甲○○前於94年間因施用毒品案件
    ，經依本院94年毒聲字第923號裁定送入觀察勒戒處所，施
    以觀察勒戒，經評定認無繼續施用毒品傾向後，於95年1月
    27日釋放，並由臺灣彰化地方法院檢察署檢察官以94年度毒
    偵字第5349、5366號為不起訴處分確定，復於95年間因施用
     毒品等案件，分別經本院以95年度訴字第1801號判決判處
    有期徒刑7月確定，後經本院以96聲減字第35號減刑為有期
    徒刑3月15日；及經臺灣高等法院臺中分院以96年度上訴字
    第1569號判決判處有期徒刑7月、7月，應執行有期徒刑10月
    確定，後經該院以96年度聲減字第3201號裁定各減刑為有期
    徒刑3月15日、3月15日，並定應執行刑為有期徒刑8月確定
    ；96年間因施用毒品案件經本院以96年度訴字第1778號判決
    判處有期徒刑10月，減為有期徒刑5月確定，與前開應執行
    刑接續執行後，於97年9 月21日縮刑期滿執行完畢等情，有
    臺灣彰化地方法院檢察署刑案資料查註紀錄表及全國施用毒
    品案件紀錄表各1份在卷可參，是依首開說明，被告為上開
    犯行，自應受訴科罰。
四、查海洛因、甲基安非他命分別係毒品危害防制條例第2條第2
    項第1款、第2款所稱之第一級、第二級毒品，依法均不得持
    有、施用。故核被告所為，係犯毒品危害防制條例第10條第
    1項之施用第一級毒品罪及同條第2項之施用第二級毒品罪。
    被告為施用毒品海洛因、甲基安非他命而持有之低度行為，
    各為其施用之高度行為所吸收，均不另論罪。被告所犯上開
    施用第一級毒品及施用第二級毒品2罪間，犯意各別，行為
    互殊，應予分論併罰。又查被告前因施用毒品等案件，分別
    經本院以95年度訴字第1801號判決判處有期徒刑7月確定，
    後經本院以96聲減字第35號減刑為有期徒刑3月15日；及經
    臺灣高等法院臺中分院以96年度上訴字第1569號判決判處有
    期徒刑7月、7月，應執行有期徒刑10月確定，後經該院以96
    年度聲減字第3201號裁定各減刑為有期徒刑3月15日、3月15
    日，並定應執行刑為有期徒刑8月確定；96年間因施用毒品
    案件經本院以96年度訴字第177 8號判決判處有期徒刑10月
    ，減為有期徒刑5月確定，與前開應執行刑接續執行後，於
    97年9月21日縮刑期滿執行完畢等情，有臺灣彰化地方法院
    檢察署刑案資料查註紀錄表、臺灣高等法院被告前案紀錄表
    各1份在卷可考，其於5年以內故意再犯本件有期徒刑以上之
    2罪，均為累犯，應各依刑法第47 條第1項之規定加重其刑
    上開被告施用第一級毒品海洛因及第二級毒品甲基安非他命
    之犯行，係犯罪被發覺前，即自動向員警自首而願接受裁判
    ，有彰化縣警察局芳苑分局自首情形紀錄表可佐，是依刑法
    第62條前段規定，予以減輕其刑。爰審酌被告曾因施用毒品
    經觀察勒戒及刑之執行後，猶未能深切體認毒品危害己身之
    鉅，及早謀求脫離毒害之道，反而伺機再犯，未見有何收斂
    、警惕之意，無視於毒品對於自身健康之戕害及國家對於杜
    絕毒品犯罪之禁令，自有使其接受相當時期監禁以敦化性情
    之必要，惟念及被告犯後尚能坦承犯行，且施用毒品固戕害
    個人健康至深，然就他人權益之侵害仍屬有限，及其犯罪之
    動機、目的、手段、智識程度等一切情狀，分別量處如主文
    所示之刑，並定其應執行之刑，以示懲儆。
據上論斷，應依刑事訴訟法第273條之1第1項、第299條第1項前
段，毒品危害防制條例第10條第1項、第2項，刑法第11條前段、
第47條第1項、第62條前段、第51條第5款，判決如主文。
本案經檢察官邱鼎文到庭執行職務。
中    華    民    國    99    年    6     月    30    日
                  刑事第三庭          法  官  洪志賢
以上正本證明與原本無異。
如不服本判決應於收受判決後10日內向本院提出上訴書狀，並
應敘述具體理由。其未敘述上訴理由者，應於上訴期間屆滿後
20日內向本院補提理由書(均須按他造當事人之人數附繕本)
「切勿逕送上級法院」。
中    華    民    國    99    年    6     月    30    日
                                      書記官  許億先
附錄本案論罪科刑法條全文：
毒品危害防制條例第10條
施用第一級毒品者，處 6 月以上 5 年以下有期徒刑。
施用第二級毒品者，處 3 年以下有期徒刑。

司法院資訊處製作；財團法人民間司法改革基金會備份。
